# 请教陈版，关于购买少数股权冲减资本溢价的处理

提问人：Manson_Luci 时间：2015-09-02 14:31:06
A为母公司，B为子公司，C为孙公司（非全资），本期B收购了C的部分少数股权，收购对价大于少数股权对应的账面净资产，B公司在编制合并日合并报表时应将付出对价与合并日享有的少数股权净资产金额冲减资本溢价，但因B合并层面无资本溢价，故冲减了未分配利润。但A公司在编制合并报表时账面有足够的资本溢价，请问A公司在编制合并报表时（合并B公司）是否应将B公司冲减的未分配利润重新调整至资本溢价，理由是将ABC合并看作一个整体进行处理，不知这样理解是否正确？

回答人：chenyiwei
可以这样理解。A的合并报表层面，这也是一项收购少数股权的交易，所以可以以A的合并报表层面的资本公积——股本溢价为限，对交易差额进行冲减。

提问人：跨度防护 时间：2017-04-10 23:41:01
请教陈版：B合并层面无资本溢价，故冲减了未分配利润。不是应该冲减资本公积吗，即使冲成了负数？

回答人：chenyiwei
两种做法均可。准则是要求以资本公积为限冲减。我个人更倾向于全面冲减资本公积，即使冲减为负数。